臺灣桃園地方法院刑事判決
110年度訴字第169號
公  訴  人  臺灣桃園地方檢察署檢察官 
被      告  吳賸鑫  



選任辯護人  彭成桂律師
上列被告因違反毒品危害防制條例案件，經檢察官提起公訴（10
9年度偵字第26979號），本院判決如下：
    主  文
吳賸鑫犯販賣第二級毒品罪，處有期徒刑柒年貳月。
未扣案之犯罪所得新臺幣壹仟陸佰元沒收，於全部或一部不能沒
收或不宜執行沒收時，追徵其價額。
    事  實
吳賸鑫明知大麻係毒品危害防制條例第2條第2項第2款所列管之
第二級毒品，依法不得販賣，竟仍基於販賣第二級毒品以牟利之
犯意，以IMO通訊軟體與蔡旻䜢聯繫後，相約於民國109年5月某日
凌晨5時許，在桃園市大園區三民路2段之OK便利商店見面，並以
新臺幣（下同）1600元之價格，販賣大麻1包（1公克）與蔡旻䜢
。嗣蔡旻䜢於同年6月8日晚間11時30分許，在臺北市大安區忠孝
東路3段與建國路1段口為警查獲摻有大麻之煙斗，始悉上情。
    理  由
一、證據能力：
  ㈠按被告以外之人於審判外之陳述，雖不符刑事訴訟法第159條
    之1至第159條之4之規定，而經當事人於審判程序同意作為
    證據，法院審酌該言詞陳述或書面陳述作成時之情況，認為
    適當者，亦得為證據，刑事訴訟法第159條之5第1項定有明
    文。被告吳賸鑫及其辯護人於本院準備程序時，就本判決所
    引用審判外之言詞或書面陳述，均明示同意有證據能力（見
    本院卷第50頁），本院審酌上開證據資料製作時之情況，並
    無違法不當或證明力明顯過低之情形，亦認為以之做為證據
    應屬適當，依前揭規定，認均具有證據能力。㈡
  ㈡至本案認定事實所引用之非供述證據，並無證據證明係公務
    員違背法定程式所取得，依刑事訴訟法第158條之4反面解釋
    ，均得為證據。
二、經查：
  ㈠上揭客觀事實，業據被告於警詢、偵查及本院審理時均坦認
    不諱（見偵字卷第21頁、第27至28頁、本院卷第202頁、第2
    06頁），核與證人蔡旻䜢於警詢、偵訊及本院審理時證述之
    情節大致相符（見偵字卷第27頁、第30頁、他字卷第35至36
    頁、本院卷第199頁），並有被告手機內IMO通訊軟體帳號資
    料翻拍照片、臺北市政府警察局大安分局搜索扣押筆錄、扣
    押物品目錄表、交通部民用航空局航空醫務中心109年6月19
    日航藥鑑字第0000000號鑑定書可資佐證（見偵字卷第39頁
    、第59至61頁、他字卷第13至17頁），此部分事實，應堪認
    定。
  ㈡按販賣毒品之行為，本無一定之公定價格，是其各次買賣之
    價格，當亦各有差異，或因供需雙方資力、關係深淺、需求
    數量、貨源充裕與否、販賣者對於資金之需求如何即殷切與
    否，以及政府查緝之態度等，進而為各種不同之風險評估，
    繼為機動性之調整，是其價格標準，自非一成不變，然其所
    圖利益之非法販賣行為目的，並無二致。又毒品之非法交易
    ，向為政府查禁森嚴且重罰不寬貸，為一般民眾普遍所認知
    ，衡諸常情，倘非有利可圖，殊無甘冒重刑、自陷囹圄而任
    意將自身已取得之毒品，以原來取得之價、量讓與他人，令
    自己處於遭重罰高度風險之理，從而，舉凡其有償交易，除
    足反證其確另基於某種非圖利本意之關係外，尚無從僅因無
    法查悉其買進、賣出之差價，而諉無營利之意思，或阻卻販
    賣犯行之追訴。是如前述，被告於警詢、偵訊及本院審理時
    ，對於其確有交付1公克大麻與蔡旻䜢，並向蔡旻䜢收受1600
    元等節，均坦承不諱，足見被告確實收受該等款項無訛，而
    其與購毒者蔡旻䜢並不熟識，渠等見面均係單純買賣大麻，
    彼此間並無特別交情，亦無怨隙等節，復據證人蔡旻䜢證述
    明確（見他字卷第35至36頁、本院卷第200至202頁），則被
    告與蔡旻䜢既非親非故，其於聯繫後即甘冒被查獲可能遭判
    處重刑之風險，至約定之地點進行交易，衡情此舉當係有利
    可圖，是縱未確切查得被告本案販賣大麻賺取之實際差價若
    甘，亦難憑被告一己之詞，即認販賣之事證有所不足，致知
    過坦承者難辭重典，飾詞否認者反得逞僥倖，而失情理之平
    。準此，被告於前揭時、地，交付第二級毒品大麻與蔡旻䜢
    之目的係為變價獲利，其主觀上確有營利意圖，灼然甚明。
　㈢綜上所述，本案事證明確，被告前開犯行洵堪認定，應依法
    論科。
三、論罪科刑：
  ㈠新舊法比較：
　　按行為後法律有變更者，適用行為時之法律；但行為後之法
    律有利於行為人者，適用最有利於行為人之法律，刑法第2
    條第1項定有明文。毒品危害防制條例第4條第2項規定於被
    告為本案行為前之109年1月15日修正公布，並於被告本案行
    為後之同年7月15日施行，修正前該條例第4條第2項規定：
    「製造、運輸、販賣第二級毒品者，處無期徒刑或7年以上
    有期徒刑，得併科新臺幣1000萬元以下罰金。」修正後則規
    定：「製造、運輸、販賣第二級毒品者，處無期徒刑或10年
    以上有期徒刑，得併科新臺幣1500萬元以下罰金」，修正後
    規定之法定刑已有提高，顯未較有利於被告，依刑法第2條
    第1項前段規定，自應適用被告行為時即修正前毒品危害防
    制條例之規定。㈡
  ㈡罪名：
　　按大麻係毒品危害防制條例第2條第2項第2款所規定之第二
    級毒品。是核被告上開所為，係犯毒品危害防制條例第4條
    第2項之販賣第二級毒品罪，其於販賣前持有該毒品之低度
    行為，為其販賣之高度行為所吸收，不另論罪。㈢
　㈢量刑：
　　茲以行為人之責任為基礎，本院審酌被告販賣第二級毒品，
    助長施用毒品惡習，並足以使購買施用者導致精神障礙與性
    格異常，甚至造成人民生命健康受損之成癮性及危險性，其
    不僅戕害國人身體健康，且有危害社會安全之虞，所生危害
    非輕，而染上毒癮者為索得吸毒之資金，甚至甘冒竊盜、搶
    奪、強盜等財產犯罪之風險，造成社會治安嚴重敗壞，被告
    為圖私利，不顧國法、民生之行為實屬不該；被告固坦承有
    交付毒品並收取對價之行為，惟仍否認販賣故意及營利意圖
    ，顯然未能正視自身錯誤，犯罪後難認良好；再衡酌其自承
    高職畢業之智識程度、從事倉儲工作、經濟勉持等生活狀況
    ，暨其犯罪動機、目的、手段、情節、犯罪所得利益、本案
    販賣毒品之次數、數量及金額等一切情狀，爰量處如主文所
    示之刑，以資懲儆。
四、沒收：
    被告販賣第二級毒品大麻與蔡旻䜢，因而取得1600元之款項
    ，為被告本案犯行之犯罪所得，應依刑法第38條之1第1項規
    定宣告沒收，且因未據扣案，於全部或一部不能沒收或不宜
    執行沒收時，追徵其價額。
據上論斷，應依刑事訴訟法第299 條第1 項前段，判決如主文。
本案經檢察官曾柏涵提起公訴，由檢察官蔡宜均到庭執行職務。
中    華    民    國    111   年    1    月     12    日
                  刑事第十一庭  審判長法  官  潘政宏
                                      法  官  林育駿
                                      法  官  蔡旻穎
以上正本證明與原本無異。
如不服本判決應於收受判決後20日內向本院提出上訴書狀，並應
敘述具體理由。其未敘述上訴理由者，應於上訴期間屆滿後20日
內向本院補提理由書(均須按他造當事人之人數附繕本)「切勿逕
送上級法院」。 
　　　　　　　　　　　　　　　        書記官　黃瓊儀
中　　華　　民　　國　　111 　年　　1 　　月　　13　　日
附錄本案論罪科刑法條全文：
修正前毒品危害防制條例第4 條
製造、運輸、販賣第一級毒品者，處死刑或無期徒刑；處無期徒
刑者，得併科新臺幣2 千萬元以下罰金。
製造、運輸、販賣第二級毒品者，處無期徒刑或7 年以上有期徒
刑，得併科新臺幣1 千萬元以下罰金。
製造、運輸、販賣第三級毒品者，處7 年以上有期徒刑，得併科
新臺幣7 百萬元以下罰金。
製造、運輸、販賣第四級毒品者，處5 年以上12年以下有期徒刑
，得併科新臺幣3 百萬元以下罰金。
製造、運輸、販賣專供製造或施用毒品之器具者，處1 年以上7
年以下有期徒刑，得併科新臺幣1 百萬元以下罰金。
前五項之未遂犯罰之。